臺灣高等法院少年法庭刑事判決　　　　　　九十三年度重少連上更(四)字第一六八號
    上  訴  人  臺灣臺北地方法院檢察署檢察官
    被      告  A○○ 
    選任辯護人  劉智園  律師
                黃淑華  律師
右上訴人，因被告妨害家庭案件，不服臺灣臺北地方法院八十五年度訴字第一二五九
號，中華民國八十六年四月九日第一審判決（起訴案號：臺灣臺北地方法院檢察署八
十四年度偵續字第三三一號）提起上訴，經判決後，由最高法院第四次發回更審，本
院判決如左：
    主  文
原判決關於略誘部分撤銷。
A○○連續略誘未滿二十歲之男子，脫離有監督權之人，處有期徒刑壹年壹月，緩刑
肆年。
    事  實
一、A○○與其妻B○○（現已離婚），育有長子甲○○〔民國（下同）八十年三月
    九日生〕、次子乙○○（八十二年二月十五日生），於八十三年間A○○及B○○雙方已因感情不睦，處於離婚邊緣，A○○為剝奪B○○對孩子甲○○、乙○○之監護權，竟基於概括之犯意，於八十三年六月間利用其赴美留學之機會，在
    未告知B○○下，即片面於八十三年六月二日替甲○○、乙○○申請辦理
    並經外交部於八十三年六月三日核發甲○○、乙○○
    五日取得甲○○、乙○○美國簽證，惟當時A○○與B○○尚未離婚，父母雙方
    對孩子均有監護權，A○○明知如帶甲○○或乙○○出國，應有事先告知B○○
    之義務，不能侵害B○○行使監護權，而於八十三年六月間僅告知B○○其本人
    要赴美唸書，卻於八十三年六月二十六日，擅自將年僅三歲之甲○○偕同帶往美
    國之不法方法，使脫離原來雙親監護之狀態，而置於一己實力支配之下，致侵害
    B○○對甲○○之監護權。迄八十三年十二月十七日A○○帶甲○○一度入境回
    台，A○○竟復承前剝奪B○○監護權之概括犯意，旋於八十四年一月二十日下
    午三時許，先至保母陳蘇靜江家中，將乙○○帶走，再於同日搭機擅自將當時年
    僅三歲餘甲○○及近二歲之稚子乙○○均偕同帶至美國之同上不法方法，使脫離
    原來雙親監護之狀態，而置於一己實力支配之下，致侵害B○○對甲○○、乙○○之監護權，至八十五年五月十二日始攜甲○○、乙○○返國。
二、案經被害人B○○訴由臺灣臺北地方法院檢察署檢察官偵查起訴。
    理  由
一、訊據被告A○○矢口否認有略誘之犯行，於本院更(四)審審理時辯稱：伊在辦
    之前有告知告訴人B○○要帶小孩出國，但她沒有表示同意或不同意。因為甲○○從小由伊母親及伊照顧，且伊太太不喜歡照顧小孩，伊出國時我母親已七十歲
    ，且身體不好，所以伊想如果伊不在，把小孩交給她，她會很累，且小孩也照顧
    不好，所以伊想帶小孩到美國可以就近照顧，且伊也可以趁這個機會讓小孩適應
    美語的環境，所以伊就把小孩帶出去。伊沒有故意讓B○○無法行使親權，因小
    孩從小都是伊照顧，伊對小孩比較了解。伊有帶二個小孩出國，但伊沒有必要以
    看病為藉口，因保母認識伊，知道伊是小孩的父親，伊沒有必要騙她。因伊打電
    話的時間，都是在美國的晚上八、九點，因B○○去上班，所以沒有接觸過她。
    在美國期間，也沒有將甲○○、乙○○生活照片寄給她，或叫他們打電話給她或
    跟她講電話，因伊也很忙，但伊寒假有將他們帶回來云云。
二、經查：
    (一)被告於偵查中供承：伊沒有告知告訴人B○○要帶小孩去美國，但有告知她伊
      要去美國等語（見偵續卷第一一四頁背面），核與告訴人B○○指稱：八十三
      年六月二十五日被告要出國前一天告知伊要出國去唸書，伊還問大兒子呢？他
      說會安排大兒子唸公立幼稚園，並未告知伊要帶大兒子赴美等語相符，堪認被
      告A○○於八十三年六月二十五日確未告知告訴人B○○即擅自帶同幼子甲○○前往美國甚明。又被告於歷次偵、審中亦多次坦承於八十四年一月二十日要
      帶甲○○、乙○○出國時並未告知B○○等語，核與告訴人B○○所指述：不
      知被告於八十四年一月二十日要帶甲○○、乙○○出國一節相符，並有被告A
      ○○、其子甲○○、乙○○出入境紀錄、國人入出境日期證明書、及普通
      入出境許可申請書在卷可稽，應堪採信。
    (二)被告雖於本院更(四)審審理時辯稱：伊在辦
      ，但她沒有表示同意或不同意。伊想帶小孩到美國去可以就近照顧，且伊也可
      以趁這個機會讓小孩適應美語的環境，所以伊就把小孩帶出去。伊沒有故意讓
      B○○無法無法行使親權云云；另證人即被告之弟丙○○於本院更(二)審審理時
      亦到庭證稱：八十三年六月間某一個早上，在餐廳時有聽到A○○跟B○○談
      到小孩出國的事，B○○沒有什麼反應云云（見本院上更(二)審卷第六七頁），
      惟此情業據告訴人B○○堅決否認，已非無疑。而參諸被告於原審審理時先係
      辯稱：「要帶兒子到美國去，我有告訴她，她沒同意，帶第二個兒子到美國，
      沒有告訴她，因她和我及家人都沒說話（見原審卷(一)第一五五頁背面）」、「
      我帶小孩去美國時，我太太不同意（見原審卷(一)第二九頁背面）」；迄於本院
      更二審審理時乃解釋稱：「是有告訴太太，但她未表示同意或不同意，所以伊
      就認為她未同意，因此才會於原審如此供述」云云（見本院上更(二)審卷第一０
      六頁），是被告先於偵查中供承：「未告訴B○○」；後於原審調查時改辯稱
      ：「有告訴B○○，但B○○不同意」；再於本院調查時復改辯稱：「有告訴
      B○○，但B○○未表示同意或不同意」，顯見被告就有無事前告知B○○一
      事，供述一再反覆不定，而告訴人B○○自偵查開始即一再堅稱被告根本未告
      知，核與被告最初之供述未告知B○○一詞相符，經本院審認偵查時，距案發
      之初時間最近，被告記憶當最清楚，且在供述上較不知考量訴訟上利害關係，
      而本案纏訟多年後，被告為閃避刑事責任再為之供述，自較不真實，是當以被
      告最初之供述未告知B○○一詞，與告訴人指述「未被告知」一詞相符，最為
      可採。又本案自八十四年訴訟，迄證人丙○○於本院更(二)審始到庭作證已逾六
      年，如果被告A○○確曾告知B○○要帶小孩出國，而證人丙○○在旁聽聞，
      豈會在事隔六年之後才出來作證，顯見證人丙○○之上開證詞，應為事後迴護
      被告之詞，委不足採。另衡酌證人即被告母親丁○○於原審審理時係證稱：
      「．．．我兒子八十五年五月回來，他出國二年，被告在美國，有帶他兒子去
      美國，也有告知告訴人說『要去美國讀書』，剛開始我兒子告知告訴人說『他
      要去美國讀書，要告訴人好好帶兒子』，而告訴人說要帶兒子回娘家，但後來
      在半路上他回去拿東西，告訴人不在家，他才想將兒子帶去美國，而二兒子帶
      去美國之事，我不知道告訴人知否」等語（見原審卷(一)第一七九頁背面），核
      與被告於偵查中坦承僅告知B○○伊要去美國等情相符，且依此被告第一次出
      國前尚安撫告訴人好好照顧幼子之舉措觀之，誠無帶同幼子出國之徵象，然竟
      於告訴人不在家亦未告知下，旋帶幼子甲○○出國；另第二次出國，依被告於
      偵、審中所供述及證人陳蘇靜江於本院更(二)審審理時證稱：那天是被告來接小
      孩，比正常的時間早一點。後來告訴人下班也來接小孩，伊告知告訴人小孩的
      爸爸把小孩接走了等語（見本院上更(二)審卷第六九頁），幼子乙○○則於八十
      四年一月二十日仍被送到奶媽陳蘇靜江家中，被告臨行前才到奶媽家將乙○○
      帶回後出境，期間亦均未聯絡告訴人告知此情，是以被告先後二次先均有未欲
      將幼子帶同出國之徵象（甚有要求告訴人妥善照顧幼子之動作），然卻於臨行
      前且在告訴人不知情下旋帶同幼子出國，如出一轍，誠無如被告前辯稱「辦護
      照之前有告知B○○要帶小孩出國」、「趁此機會讓小孩適應美語的環境」等
      事前商議、計劃之情事，益證被告確係有意背著告訴人擅自帶同幼子出國無訛
      。
    (三)又被告雖復辯稱：伊太太不喜歡照顧小孩，伊出國時我母親已七十歲，且身體
      不好，所以伊想如果伊不在，把小孩交給她，她會很累，且小孩也照顧不好，
      所以伊想帶到美國去可以就近照顧，且伊也可以趁這個機會讓小孩適應美語的
      環境，所以伊就把小孩帶出去云云，惟此亦據告訴人堅決否認，而查本案幼子
      甲○○平日係由被告母親照顧，乙○○則係委託保母陳蘇靜江照料，然此以夫
      妻雙方均有職業之家庭觀之，尚非屬特異，而衡以證人陳蘇靜江於本院更(二)審
      理時結證稱：伊是八十三年初帶到八十四年間，帶了一年多，是告訴人把小孩
      託給伊帶的，大部分是媽媽接送，有時候是奶奶來帶等語（見本院上更(二)審卷
      第六九頁）；證人即陳蘇靜江之配偶陳靖宇於原審審理時亦結證稱：帶全日，
      晚上要帶回去睡，通常均是B○○來帶回去，偶爾一、二次是祖母帶回去，乙○○生病時伊通知他母親，她母親會來帶去看醫生等語（見原審卷(一)第一八０
      頁），顯然並無告訴人不願照顧幼子之情狀，故被告此部份所辯，已屬無據。
      況依常理觀之，被告隻身赴美留學，平日課業繁重，自顧猶有未暇，依循上開
      教養之模式，將嗷嗷待哺之二幼子交由妻子、母親在台扶養，以利己迅速完成
      課業返國，亦可不致使幼子長期脫離母親及家庭，豈非更為圓滿，何須攜帶渠
      等同赴異邦，徒增負擔，並無法分身為適當之教養。又年僅二、三歲小孩，母
      語或本國語言亦尚在初學中，亦非上學之年齡，如何短期即另學就英文？況國
      內亦不乏雙語幼教機構，長期穩定之教學益形對幼子有利，被告為何捨近求遠
      ？足證被告前開所辯，亦與常情不符，委不足採。另告訴人於偵、審中迭次指
      稱：被告未告知伊美國聯絡地址、電話，致伊沒有辦法跟小孩聯絡等語，而被
      告雖予以否認，且證人丙○○於本院更(四)審審理時亦到庭證稱：被告出國後有
      告知他在美國的聯絡方式，那時被告六月出國，七月份有傳真他在美國的住址
      及電話號碼，另在電話中他有交代要伊轉告告訴人，伊就把傳真影印一份給告
      訴人。我記得是在告訴人早上要上班之前，伊追出來去告知她的，當時沒有其
      他人在場云云（見本院重少連上更(四)審卷九十三年十一月八日審判程序筆錄）
      ，固提出傳真函影本一份附卷為證，但告訴人否認證人丙○○曾將被告在美國
      之住址及聯絡電話轉告知伊，而本院參酌被告雖於法院審理時屢次抗辯告訴人
      知悉被告在美國住處云云，（見原審卷第三三頁背面、第七七頁背面、第一三
      一頁、第一八四頁；本院上訴審卷第三六頁背面、第五六頁；上更(一)審卷第七
      八頁；上更(二)審卷第一０六頁、第一五一頁末段；重上更(三)審卷第三０頁），
      惟始終未曾提及曾委請證人丙○○轉知之事，益徵可疑。況被告前係辯稱：伊
      在美期間，每星期皆有攜兩幼子與告訴人保持聯絡云云（見原審卷第七七頁背
      面、本院更(二)審卷第一五一頁末段），此即與被告在本院更(四)審應理時所自承
      ：「因我打電話的時間，都是在美國的晚上八、九點，因B○○去上班，所以
      『沒有接觸過她』。在美國期間，也沒有將甲○○、乙○○生活照片寄給她，
      或叫他們打電話給她或跟她講電話，因我也很忙」等語（見本院重少連上更(四)
      審卷九十三年十一月八日審判程序筆錄），顯然兩相歧異、衝突，自不足採信
      。而衡酌被告在美期間，亦應有例假日（被告、告訴人均不用上課、上班），
      以一般人每日扣除睡眠，尚約有十多個小時活動期間，故縱美國休士頓與台灣
      存有時差，亦不致無可聯繫之時段，然被告留美時近兩年，竟以上開生活忙碌
      為由，均未讓二幼子與母親即告訴人有任何親情上之接觸，則告訴人乃在被告
      留美之八十四年五月十六日即具狀向檢察官提起本案告訴，指訴被告以帶離幼
      子赴美之不法方法，剝奪其親權云云，誠屬信而有據。故本院斟酌上情（即判
      決理由(二)、(三)），及八十三年間A○○及B○○雙方已因感情不睦，處於離婚
      邊緣等情，堪認被告背著告訴人擅自帶同幼子出國，復未為任何聯繫（電話、
      信件等），應係刻意將幼子二人移置於一己實力支配之下，以排除告訴人B○○親權之行使，極為明確，從而被告辯稱：無妨害B○○行使監護權云云，自
      不足採信。至事後法院判決被告與告訴人所生之二子由被告監護，仍不得解免
      被告於八十三年、八十四年間已成立之犯罪。
    (四)告訴人B○○於八十四年七月二十五日提出之再議聲請狀雖稱：「被告分別於
      八十三年六月二十六日及十二月間『未經告訴人之同意』，擅自帶走長子甲○○．．．」等語（見偵續字第三三一號卷第四頁背面），惟查告訴人自偵查開
      始迄本院更(四)審審理之陳述，即一再堅稱被告根本未告知等語，可見告訴人此
      所謂未經告訴人同意，應係指被告未事先徵詢而得告訴人同意，故此不能採為
      被告有利之認定。
    (五)又八十三年六月間，甲○○因為年僅三歲，平日在家由被告母親照護一事，除
      據被告A○○供述明確外，核與告訴人B○○指述：八十三年六月二十六日當
      天，因為大兒子均由被告母親帶，所以當然留在家中，伊就去上班，被告沒有
      告訴伊說要帶大兒子去送機，而是伊下班回家，發現大兒子不見，才知被被告
      帶去美國等語相符（見本院上更(二)審卷九十一年一月七日訊問筆錄），因為甲○○平日在家係由被告母親照顧，而告訴人B○○既未送機，而是照往常去上
      班，則被告應無需另編造理由即可帶走甲○○，從而被告所辯稱：伊未以送機
      為由帶走甲○○一詞，尚屬可信。另證人陳蘇靜江於本院更(二)審審理時結證稱
      ：伊僅能記得最後一次見到乙○○那天，是被告來接小孩，比平常時間早一點
      ，被告來接小孩，沒有說什麼，因為被告是小孩父親，所以伊就讓被告把小孩
      帶走，伊沒有告知告訴人B○○，被告要帶小孩去看病等語（見本院上更(二)審
      卷第六九頁），核與被告A○○供述：伊僅是去奶媽家帶小孩，未說要帶小孩
      去看病一詞相符，而按被告A○○為乙○○之父親，父親到奶媽家帶走小孩，
      並無需附特別理由，此乃人之常情，從而告訴人B○○指述：是奶媽告訴伊，
      被告要帶小孩去看病云云，已與證人陳蘇靜江證述不符，自難採信，是被告A
      ○○辯稱：伊未編造理由，僅單純帶走乙○○一詞，亦堪以採信。基此，雖足
      認告訴人指訴內容略嫌誇大，然核其堅稱被告未經告知伊即擅自帶同二幼子赴
      美乙節，則無二致，且經本院稽核全卷事證，亦認定此部份指述應屬真實，已
      如前述，是告訴人前開指述之瑕疵，仍無從據為被告有利之認定。再者，告訴
      人B○○雖一再指述：於發現乙○○失蹤時，曾到安和派出所向警員陳俊誠報
      案等語，惟證人陳俊誠於本院更(二)審審理時結證稱：伊已記不得B○○有無來
      報案，但如果是備案，會記在工作記錄簿上，但因工作記錄簿保存年限是五年
      ，本案發生於八十三、八十四年間，工作記錄簿早已銷燬，無法找到相關資料
      ，如果是報失蹤人口，則在電腦上會有相關資料，但電腦上並無甲○○、乙○○之失蹤人口資料，顯示甲○○、乙○○並未被報過失蹤等語（見本院上更(二)
      審卷九十一年一月二十八日及九十一年二月八日訊問筆錄），是本院查無告訴
      人B○○所指述報案或備案情事，惟報案或備案屬事後之舉措，是縱使告訴人
      B○○於甲○○、乙○○失蹤時未向警方報案、備案，因為告訴人不見甲○○
      、乙○○當日，亦不見被告，而告訴人B○○早已知悉A○○欲赴美留學一事
      ，從而告訴人再觀諸被告家屬之當時反應，自可推知甲○○、乙○○係被告帶
      走，故尚難以此事後告訴人有否向警方報案或備案一事，即推論告訴人曾被告
      知或同意被告將帶同幼子甲○○、乙○○赴美。
    (六)按修正前民法第一千零八十九條固規定：「父母對於未成年子女之權利義務，
      除法律另有規定外，由父母共同行使或負擔之。但父母對於未成年子女權利之
      行使不一致時，由父行之」。前開但書之規定，應僅於親權之合法行使時，始
      有其適用，乃當然之解釋。所謂親權應指對於子女身體之照護（包括住居所之
      指定、子女之交付請求權、懲戒權、子女身分上行為之同意權及代理權），及
      財產上之照護（包括法定代理權、同意權、子女特有及一般財產上之管理、使
      用、收益、處分權）之權利行使而言。又刑法第二百四十一條第一項規定：「
      略誘未滿二十歲之男女，脫離家庭或其他有監督權之人者，處一年以上七年以
      下有期徒刑」，所保護之法益，在保護家庭間之圓滿關係，及家長或其他有監
      督人之監督權。該項略誘罪之規定，並未就犯罪主體設有限制，解釋上享有親
      權之人，仍得為該罪之犯罪主體，即於有數監督權人之情形下，若有監督權之
      一方對於未滿二十歲之被誘人施用強暴、脅迫或詐術等不法手段而予以拐取，
      使脫離原來之狀態，而置於一己實力支配下，使其與家庭或其他有監督權之人
      完全脫離關係，仍應有該條項之適用。未成年子女之父母在法律上既均享有親
      權，不得由任何一方之意思而有所侵害，以父或母一方之不法行為，使脫離他
      方親權時，仍應負刑事上相當罪責（本次最高法院發回意旨參照）。本案被告
      先後二次背著告訴人擅自帶同二幼子出國，期間復未讓二幼子與告訴人有任何
      親子間聯繫（電話、信件等），已如前述，而本院斟酌：(1)被告及告訴人於八
      十三年間即感情不睦，處於離婚邊緣；(2)告訴人並無不照顧幼子之事實；(3)以
      當時被告在家庭成員及狀況下，帶同稚子赴美，尚不如將幼子留置國內教養妥
      當等情，足認被告利用留學之機會，擅自將其稚子帶出國，係刻意將其稚子二
      人移置於一己實力支配之下，使有親權之告訴人對於被誘之二名稚子，事實上
      陷於不能行使監督權之狀態，自有侵害告訴人B○○監護權之犯意，而非僅為
      親權之行使，極為明確。
    綜上所述，被告上開所辯，應為事後卸責之詞，不足採信。本案事證明確，被告
    犯行洵堪認定，應依法論科。
三、核被告所為，係犯刑法第二百四十一條第一項略誘未滿二十歲之男子脫離有監督
    權人罪。其先後二次犯行，時間緊接，且犯構成要件相同之罪名，顯係基於概括
    之犯意而反覆為之，應依連續犯之規定論以一罪，並加重其刑。又按犯同法第二
    百四十一條之罪，於裁判宣告前送回被誘人或指明所在地因而尋獲者，得減輕其
    刑，刑法第二百四十四條固定有明文。然查，被告雖於八十五年六月五日具狀稱
    ：「．．．已將稚小二幼兒帶回國，並於八十五年六月一日起居住於台北市安和
    路○段○巷○號○樓讓告訴人B○○得以行使親權」。而告訴人於
    八十五年六月十二日提出之補充告訴理由狀亦稱：「一、告訴人於八十五年六月
    二日晚上十時返家，見玄關有二雙小鞋，甚為欣慰．．．」等語，可認被告應於
    八十五年六月一日有將二幼子帶回其與告訴人共居之臺北市安和路○段○巷
    ○號○樓住處，使告訴人得以行使親權，然告訴人於本院更(三)審審理時
    復具狀指稱：八十五年六月一日檢察官鍾鳳玲當庭諭示被告應將小孩帶回安和路
   
    後被告又將兩子帶走不知去向云云，而本院觀核被告於八十五年五月十二日即攜
    帶甲○○、乙○○由美國返台，此有卷附國人入出境日期證明書可稽，然卻未將
    二幼子直接攜回其與告訴人B○○共居之臺北市安和路○段○巷○號○
    樓住處，直至同年六月一日始帶同回家，並向檢察官呈報此情（見偵續字第
    三三一號卷第一二六頁），則告訴人前開所指顯非無據，是以被告並非主動將二
    幼子送至告訴人所得行使親權之範圍，應可認定。又被告雖復帶二幼子離家，惟
    依證人丙○○於本院更(四)審審理時證稱：被告回來後有帶小孩回家，但當時因被
    告及告訴人天天吵，所以就把小孩放在伊大姊家，因為小孩被吵的無法睡覺，不
    過伊大姊離我們家很近，就在三民路那裡等語（見本院重少連上更(四)審卷九十三
    年十一月八日審判程序筆錄），是尚難判定被告係藉此故意阻斷告訴人親權之行
    使，惟被告就二幼子親權之行使，全然不顧母親感受，並予尊重協調，復任意攜
    幼子外住，故本院認不宜依上開條文予以減刑，附此敘明。
四、原審未詳加審酌，即遽為被告無罪之判決，於法自有未洽，公訴人以原審認定事
    實有誤，提起上訴，為有理由，應由本院將原判決關於略誘部分撤銷改判。爰審
    酌被告未坦承犯行，侵害告訴人親權之情形，惟尚能妥適照顧二名幼子等一切情
    狀，判處如主文第二項所示之刑。末查，被告於八十八年間雖因偽造文書案，經
    本院判處有期徒刑四月確定，並於八十八年七月二十七日易科罰金執行完畢，惟
    迄本院為本案宣判時，五年以內則未再受有有期徒刑以上刑之宣告，此有本院被
    告全國前案紀錄表附卷可稽，而衡以被告此二次略誘犯行，雖對告訴人造成情感
    及親子疏離等傷害，惟考其留美期間亦盡力照顧二名幼子，且被告與告訴人經法
    院判決離婚後，亦將幼子之監護權判歸被告，告訴人於本院更(三)審審理時亦坦承
    離婚後探視小孩沒有困難等語，故被告當時應係感情糾紛，一時失慮，致罹刑章
    ，經此教訓，嗣後應知戒慎，信無再犯之虞，是本院認其所宣告之刑以暫不執行
    為適當，爰併諭知緩刑四年，以啟自新。
據上論斷，應依刑事訴訟法第三百六十九條第一項前段、第三百六十四條、第二百九
十九條第一項前段，刑法第五十六條、第二百四十一條第一項、第七十四條第二款，
判決如主文。
本案經檢察官劉斐玲到庭執行職務。
中　　　華　　　民　　　國　　九十三　　年　　 十一 　　月　　二十二　　日
                              臺灣高等法院少年法庭
                                  審判長法  官  房  阿  生
                                        法  官  蔡  光  治
                                        法  官  雷  元  結
右正本證明與原本無異。
如不服本判決，應於收受送達後十日內向本院提出上訴書狀，其未敘述上訴之理由者
並得於提起上訴後十日內向本院補提理由書（均須按他造當事人之人數附繕本）。
                                        書記官  李  家  敏
中　　　華　　　民　　　國　　九十三　　年　　 十一 　　月　　二十六　　日
附錄：本判決論罪科刑法條全文
刑法第二百四十一條
略誘未滿二十歲之男女，脫離家庭或其他有監督權之人者，處一年以上七年以下有期
徒刑。
意圖營利，或意圖使被誘人為猥褻之行為或性交，而犯前項之罪者，處三年以上十年
以下有期徒刑，得併科一千元以下罰金。
和誘未滿十六歲之男女，以略誘論。
前三項之未遂犯罰之。
